【裁判字號】    89,易緝,40
【裁判日期】    891026
【裁判案由】    侵占
【裁判全文】
臺灣彰化地方法院刑事判決                          八十九年度易緝字第四號
    公  訴  人  臺灣彰化地方法院檢察署檢察官
    被      告  乙○○
右列被告因侵占案件，經檢察官聲請簡易判決處刑（八十八年度偵字第八一九０號）
，經本院北斗簡易庭認應適用通常程序，移送本院，本院判決如左：
    主      文
乙○○無罪。
    理      由
一、公訴意旨略以：被告乙○○於民國八十八年五月二十九日，在彰化縣北斗鎮○○
    路○段五三四號甲○○所經營之紅不讓機車租賃行，向甲○○租得ＫＴＹ─八三
    五號三陽牌重型機車一部，約定租金為每日新台幣（下同）二百五十元，租期十
    天，應於八十八年六月八日返還，詎其意圖為自己不法之所有，自八十八年六月
    九日即未繳納租金，復拒不返還該車，且將之侵占，據為己有。因認被告乙○○
    涉有刑法第三百三十五條第一項之侵占罪嫌云云。
二、經查：(一)犯罪事實，應依證據認定之，無證據不得推定其犯罪事實，刑事訴訟法
    第一百五十四條定有明文。(二)訊之被告乙○○堅決否認涉有侵占之犯行，並辯稱
    ：伊因一時缺錢，故以其母所有之車牌號碼ＫＴＹ─八三五號機車為擔保向告訴
    人甲○○借款，且借用人可以使用原用以擔保之機車，惟需計日付利息，而當時
    為配合告訴人規定，故須辦理機車讓渡及填寫租車約定承諾切結書，但因經濟不
    佳，故方未正繳利息，是伊實無侵占之犯行等語。查被告乙○○係以機車為擔
    保，借用金錢等，且依合告訴人規定，故被告乙○○須辦理機車讓渡及填寫租車
    約定承諾切結書情，業有告訴人甲○○供承在卷，核與被告乙○○所陳相符，是
    被告乙○○所辯，興事實相符，尚可採信。按刑法第三百三十五條第一項侵占
    罪之成立，須行為人係基於不法所有之意圖，而易持有為所有，侵占他人之物方
    該當之。本件之真相，乃係被告乙○○因缺錢花用，以其母之機車為擔保向告訴
    人借款，只需計日利息，其仍可以使用原用以擔保之機車，已如前述，故縱被告
    乙○○逾期未還前揭機車，亦非易持有為所有，自當不構成與侵占罪，充其量係
    積欠借款利息之累積而已。此外，復查無其他積極証據足資証明被告李隨謙涉有
    自訴人所指之侵占罪嫌，故依首揭說明，本件應為無罪之諭知，方為適法。
三、本件被告乙○○經合法傳喚，無正當理由不到庭，不待其陳述逕行判決，附此說
    明。
據上論斷，應依刑事訴訟法第第三百零一條第一項、第三百零六條，判決如主文。
本案經檢察官黃鼎鈞到庭執行職務。
中     華     民     國   八十九   年     十      月      二十六     日
                                  臺灣彰化地方法院刑事第二庭
                                        法      官  洪  志  賢
右正本證明與原本無異。
如不服本判決，應於判決送達後十日內，向本院提出上訴狀（須附繕本）。
告訴人或被害人對於判決如有不服具備理由請求檢察官上訴者，其上訴期間之計算係
以檢察官收受判決正本之日期為準。
                                        法院書記官  洪  年  慶
中     華     民     國   八十九   年    十一     月        二       日


司法院資訊處製作；財團法人民間司法改革基金會備份。
